臺灣臺中地方法院臺中簡易庭小額民事判決
110年度中小字第3572號
原      告  華南產物保險股份有限公司

法定代理人  陳文智  
訴訟代理人  張瑋澄  
被      告  陳品詳  

上列當事人間請求損害賠償事件，經本院於民國110年10月26日
言詞辯論終結，判決如下：
    主    文
一、被告應給付原告新臺幣20,961元，及自民國110年8月8日起
    至清償日止，按年息百分之五計算之利息。
二、原告其餘之訴駁回。
三、訴訟費用新臺幣1,000元，其中新臺幣500元由被告負擔，其
    餘由原告負擔。
四、本判決原告勝訴部分得假執行。　　　　　　
    事 實 及 理 由
壹、程序事項
一、因侵權行為涉訟者，得由行為地之法院管轄。民事訴訟法第
    15條第1項定有明文。本件原告起訴主張因被告之侵權行為
    受損害，事故發生地點在臺中市○區○○街000號，本院為侵權
    行為地之法院，就本事件為有管轄權之法院，合先敘明。
二、本件被告未於言詞辯論期日到場，核無民事訴訟法第386 條
    各款所列情形，爰依原告之聲請，由其一造辯論而為判決。
貳、實體事項　　
一、原告主張：被告於民國109年3月10日上午1時31分許，駕駛
    車牌號碼000-0000號自小客車，行經臺中市○區○○街000號前
    時，因未注意車前狀況，致撞及由原告所承保，為訴外人陳
    敬和所有並靜止停於路邊之車牌號碼000-0000號自用小客車
    （下稱系爭車輛），造成系爭車輛受損，被告自應負損害賠
    償之責。又系爭車輛經送修復後，支出修復費用新臺幣（下
    同）44,009元（工資18,400元、零件25,609元），原告已本
    於保險責任賠付完畢，自得依民法第184條第1項前段、第19
    1條之2、第196條、保險法第53條第1項規定取得代位求償權
    ，爰依法提起本件訴訟等語。並聲明：被告應給付原告44,0
    09元，及自起訴狀繕本送達翌日起至清償日止，按年息5％計
    算之利息。
二、被告未於言詞辯論期日到場，亦未提出書狀作何聲明或陳述
    。
三、得心證之理由
  ㈠原告主張被告於上開時地與系爭車輛發生碰撞，造成系爭車
    輛受損之事實，業據其提出與其所述相符之行車執照、汽車
    險理賠出險通知書、初步分析研判表、道路交通事故當事人
    登記聯單、道路交通事故現場圖、估價單、電子發票證明聯
    、車損照片等件為證，並經本院依職權向臺中市政府警察局
    第一分局調取道路交通事故相關資料查核無訛，被告已於相
    當時期受合法之通知，而於言詞辯論期日不到場，亦未提出
    任何準備書狀爭執，依民事訴訟法第436條之23、第436條第
    2項、第280條第3項準用第1項之規定，視同自認，堪信原告
    主張之事實為真正。
　㈡按損害賠償，除法律另有規定或契約另有訂定外，應以填補
    債權人所受損害及所失利益為限；不法毀損他人之物者，被
    害人得請求賠償其物因毀損所減少之價額。民法第216條第1
     項、第196條分別定有明文。而所謂請求賠償物被毀損所減
    少之價額，得以修理費用為估定標準，但以必要者為限，例
    如修理材料以新品換舊品，應予折舊（最高法院77年度第9 
    次民事庭會議決議參照）。又保險人代位被害人請求損害賠
    償時，如其損害額小於保險人已給付之賠償金額，則保險人
    所得代位請求者，應祇以該損害額為限（最高法院65年台上
    字第2908號判例意旨參照）。經查，系爭車輛之修理費用44
    ,009元，包含零件25,609元、工資18,400元，已如前述。其
    中零件部分因係以新品替換舊品，依上開說明，自應扣除折
    舊，至工資及烤漆費用則無折舊問題。依行政院所頒「固定
    資產耐用年數表」及「固定資產折舊率表」規定，小客車之
    耐用年數為5 年，依定率遞減法每年折舊千分之369；採用
    定率遞減法者，其最後一年之折舊額，加歷年折舊累計額，
    其總和不得超過該資產成本原額之十分之九。且營利事業所
    得稅查核準則第95條第6 項規定「固定資產提列折舊採用定
    率遞減法，以1年為計算單位，其使用期間未滿1年者，按實
    際使用之月數相當於全年之比例計算之，不滿1月者，以月
    計」。查系爭車輛為103年10月出廠（見豐小卷第21頁系爭
    車輛行車執照），參照民法第124條規定意旨，推定其出廠
    日期為103年10月15日，至109年3月10日本件事故發生為止
    ，依前揭規定計算，系爭車輛計算折舊之使用期間為5年5月
    ，已逾耐用年數5年，故關於零件折舊部分應受到不得超過1
    0分之9之限制，故應以10分之9計算其折舊。準此，經扣除
    系爭車輛使用期間之折舊額後，原告得請求之零件費用為2,
    561元（計算式：25,609×0.1＝2,561），再加計工資18,400
    元，是以，本件系爭車輛之合理修繕金額合計20,961元（計
    算式：2,561＋18,400元＝20,961）。此金額低於原告賠付之
    金額，依上開說明，原告僅得代位請求被告給付系爭車輛修
    理費用損害額應以20,961元為限。
  ㈢末按給付無確定期限者，債務人於債權人得請求給付時，經
    其催告而未為給付，自受催告時起，負遲延責任。其經債權
    人起訴而送達訴狀，或依督促程序送達支付命令，或為其他
    相類之行為者，與催告有同一之效力；又遲延之債務，以支
    付金錢為標的者，債權人得請求依法定利率計算之遲延利息
    。但約定利率較高者，仍從其約定利率；應付利息之債務，
    其利率未經約定，亦無法律可據者，週年利率為百分之五，
    民法第229條第2項、第233條第1項及第203條分別定有明文
    。本件原告對被告之侵權行為損害賠償債權，核屬無確定期
    限之給付，自應經原告之催告而未為給付，被告始負遲延責
    任。準此，原告請求被告自起訴狀繕本於110年8月7日合法
    送達被告（110年7月28日寄存送達，110年8月7日送達生效
    ，送達證書見豐小卷第117頁），則原告請求被告自起訴狀
    繕本送達被告之翌日即110年8月8日起至清償日止，按週年
    利率百分之5計算之遲延利息，核無不合，應予准許。
四、綜上所述，原告依據侵權行為及保險代位之法律關係，請求
    被告給付20,961元，及自110年8月8日起至清償日止，按年
    息5％計算之遲延利息，為有理由，應予准許。逾此範圍之請
    求，為無理由，應予駁回。
五、本件原告勝訴部分，係適用小額訴訟程序而為被告敗訴之判
    決，依民事訴訟法第436 條之20規定，應依職權宣告假執行
    ；併確定本件訴訟費用額為1,000元（即裁判費1,000元），
    由被告負擔500元；其餘由原告負擔。
六、訴訟費用負擔之依據：民事訴訟法第79條。　
中　　華　　民　　國　　110 　年　　11　　月　　16　　日
                      臺灣臺中地方法院臺中簡易庭
                                  法　官　張清洲
以上為正本係照原本作成。
如不服本判決，應於送達後20日內，以判決違背法令為理由，向
本院提出上訴狀並表明上訴理由（上訴理由應表明1、原判決所
違背之法令及其具體內容；2、依訴訟資料可認為原判決有違背
法令之具體事實），如於本判決宣示後送達前提起上訴者，應於
判決送達後20日內補提上訴理由書（須附繕本）。
中　　華　　民　　國　　110 　年　　11　　月　　16　　日
                                  書記官  何惠文